【裁判字號】    98,上訴,2646
【裁判日期】    981202
【裁判案由】    殺人未遂
【裁判全文】
臺灣高等法院刑事判決                98年度上訴字第2646號
上  訴  人  臺灣士林地方法院檢察署檢察官
上  訴  人
即  被  告  甲○○
選任辯護人  鄭昱廷律師
            陳益盛律師
上列上訴人因被告殺人未遂案件，不服臺灣士林地方法院97年度
訴字第181號，中華民國98年5月27日第一審判決（起訴案號：臺
灣士林地方法院檢察署 96年度偵字第10826號），提起上訴，本
院判決如下：
    主  文
原判決撤銷。
甲○○傷害人之身體，處有期徒刑壹年貳月，緩刑伍年，緩刑期
間付保護管束。
    事  實
一、甲○○於民國（下同）96年 6月17日晚間10時許，因聽聞其
    父吳師明及兄長吳松柏、吳松憲在臺北縣八里鄉○○路 ○段
    旁之八里左岸球場，遭臺北縣八里鄉五福宮神將會八家將成
    員毆打成傷，吳松柏且因而受有右前額瘀傷、右眼眶內下方
    瘀傷、左小腿內側挫擦傷等傷害，竟頓萌傷害之犯意，自其
    臺北縣八里鄉○○村○○○街21巷10號住處攜帶長約20、30
    公分之菜刀 1把，前往臺北縣八里鄉五福宮神將會八家將成
    員聚集處所即臺北縣八里鄉○○路 ○段200巷9號附近尋仇。
    適身著臺北縣八里鄉五福宮神將會短袖黃色上衣之八家將成
    員之丙○○、乙○○適在該處，丙○○正停放機車，乙○○
    則在旁等候，甲○○認係乙○○、丙○○毆傷其胞兄，乙○○與其距離較近，即大喝：「呼死！」（臺語），並持前揭
    菜刀自上而下向身高較矮之乙○○身體任意揮砍 4刀，乙○○見狀即以右手阻擋防禦，因而受有右前臂撕裂傷併伸展肌
    斷裂、右手撕裂傷併伸肌腱斷裂等傷害，嗣因不敵而往回跑
    ，並跌倒在地，其頭部左後側頭皮亦因甲○○手持菜刀任意
    揮砍，致受有撕裂傷 3公分。丙○○在不遠處見狀，趨前質
    問被告何事追打其朋友，甲○○竟承同一傷害犯意，手持前
    揭菜刀接續朝丙○○揮砍，丙○○雖已轉身閃避，惟其後背
    部仍遭砍中，致受有左上背撕裂傷3.5 ×1 ×1 公分之傷害
    。
二、案經乙○○、丙○○訴由臺北縣政府警察局蘆洲分局報告臺
    灣士林地方法院檢察署檢察官偵查起訴。
    理  由
壹、證據能力部分：
一、按被告以外之人於審判外之言詞或書面陳述，除法律有規定
    者外，不得作為證據。查本件證人即告訴人乙○○、丙○○
    於警詢時所為陳述，核均屬審判外之言詞陳述，復查無例外
    得為證據之事由，復經辯護人明確排除其證據能力（參見原
    審卷第12頁），自應排除其證據能力。
二、又按詰問權係指訴訟上當事人有在審判庭輪流盤問證人，以
    求發現真實，辨明供述證據真偽之權利，其於現行刑事訴訟
    制度之設計，以刑事訴訟法第 166條以下規定之交互詰問為
    實踐，屬於人證調查證據程序之一環；與證據能力係指符合
    法律所規定之證據適格，而得成為證明犯罪事實存在與否之
    證據適格，性質上並非相同。又未經被告詰問之被告以外之
    人於偵查中向檢察官所為之陳述，依刑事訴訟法第159條之1
    第 2項之規定，原則上屬於法律規定為有證據能力之傳聞證
    據，於例外顯有不可信之情況，始否定其得為證據。是得為
    證據之被告以外之人於偵查中向檢察官所為之陳述，因其陳
    述未經被告詰問，應認屬於未經合法調查之證據，非為無證
    據能力，而禁止證據之使用。此項詰問權之欠缺，非不得於
    審判中由被告行使以補正，而完足為經合法調查之證據（最
    高法院97年台上字第356號、第 1276號判決意旨參照）。經
    查，證人乙○○、丙○○偵訊時在檢察官前所為證述，均經
    具結，且均經原審法院傳訊到庭經被告及指定辯護人實施交
    互詰問，以踐行保障被告對於證人之正當詰問權，故其等於
    本院審理時之證述，以及偵查中具結後所為之陳述，均得為
    證據，且應認為已經合法調查。
三、又按除顯有不可信之情況外，從事業務之人於業務上或通常
    業務過程所須製作之紀錄文書、證明文書得為證據，刑事訴
    訟法第159條之4第 2款定有明文。卷附吳松柏、乙○○、丙○○之診斷證明書均係從事醫療業務醫師就其診斷治療病患
    結果，據其業務上過程所製作之病歷紀錄製作而成之證明文
    書。又依醫師法第17條規定，醫師如無法令規定之理由，不
    得拒絕診斷書之交付。且若出具與事實不符之診斷書，依同
    法第28條之4規定，處新臺幣10萬元以上 50萬元以下罰鍰，
    得併處限制執業範圍、停業處分1個月以上1年以下或廢止其
    執業執照；情節重大者，並得廢止其醫師證書，是前引診斷
    證明書之真實性均極高，依照前開說明，自均得作為證據。
四、再被告以外之人於審判外之陳述，雖不符前四條之規定，而
    經當事人於審判程序同意作為證據，法院審酌該言詞陳述或
    書面陳述作成時之情況，認為適當者，亦得為證據；當事人
    、代理人或辯護人於法院調查證據時，知有第159條第1項不
    得為證據之情形，而未於言詞辯論終結前聲明異議者，視為
    有前項之同意，刑事訴訟法第159條之5第1項、第2項定有明
    文。是除上開經認有證據能力之證據者外，下列本判決所引
    用之其餘審判外言詞或書面陳述，均經當事人及辯護人同意
    具有證據能力，迄言詞辯論終結前，亦未異議，本院審酌該
    等證據作成之情形，認均無證明力明顯過低之情事，認屬適
    當，均有證據能力。
貳、實體部分：
一、訊據被告甲○○固坦承於前揭時、地揮砍菜刀，致乙○○、
    丙○○受有傷害等情，惟矢口否認有何殺人犯意，辯稱：伊
    誤認乙○○、丙○○就是先前毆打其父、兄之臺北縣八里鄉
    五福宮神將會八家將成員，為教訓乙○○、丙○○，才執菜
    刀先後揮砍乙○○、丙○○各 1刀，乙○○之頭部非伊以菜
    刀砍傷，且伊揮刀時亦未大喝「呼死」（臺語）等語。
二、經查：
  (一)被告甲○○因見其兄長吳松柏在臺北縣八里鄉○○路 ○段旁
    之八里左岸球場遭臺北縣八里鄉五福宮神將會八家將成員毆
    傷，又知悉其父吳師明、其兄吳松憲亦遭毆打，盛怒之下，
    始自上址住處持菜刀欲至臺北縣八里鄉○○路 ○段旁之八里
    左岸球場尋仇。適行經臺北縣八里鄉○○路○段200巷 9號前
    ，適遇均為臺北縣八里鄉五福宮神將會八家將成員之乙○○
    、丙○○2人，認該2人即為仇家，遂先持菜刀揮砍乙○○，
    致乙○○受有右前臂撕裂傷併伸展肌斷裂、右手撕裂傷併伸
    肌腱斷裂、頭皮撕裂傷 3公分等傷害，再揮砍丙○○，致丙○○受有左上背撕裂傷 3.5×1×1公分之傷害等情，據證人
    吳師明、告訴人乙○○、丙○○證述在卷，並有乙○○之馬
    偕紀念醫院 96年6月28日甲種診斷證明書、馬偕紀念醫院97
    年3月17日馬院醫急字第0970000699號函、馬偕紀念醫院 98
    年1月5日馬院醫急字第0970004469號函、馬偕紀念醫院98年
    8月 10日馬院醫急字第0980003350號函、丙○○之馬偕紀念
    醫院96年6月27日甲種診斷證明書、馬偕紀念醫院97年12月1
    日馬院醫急字第0970004012號函及吳松柏之全民醫院 96年6
    月18日診斷證明書在卷（偵查卷第26、31、46頁、原審卷第
    19、20、76、77、99頁、本院卷第61頁參見）可稽，足認與
    事實相符，應堪採信。被告雖辯稱伊僅揮砍乙○○ 1刀，且
    其頭部非伊以菜刀砍傷云云，惟與上開馬偕紀念醫院診斷證
    明書及函覆所載內容不符，顯非可採。
  (二)按刑法第 271條之殺人罪，以有使人喪失生命之故意為其成
    立要件，意即須有殺人之故意，並著手實施殺人之行為始足
    當之。故殺人與傷害之區別，應以有無殺意為斷，其受傷之
    多寡，及是否為致命部分，有時雖可藉為認定有無殺意之心
    證，究不能據為絕對標準，故不能僅因被害人受傷之位置係
    屬人體要害，即認定加害人自始即有殺害被害人之犯意（最
    高法院18年上字第1309號判例、94年臺上字第6857號判決意
    旨參見）。是應綜合有關犯罪動機、殺傷次數、所殺部位、
    傷勢程度等情勢，以判斷是否為殺人或傷害。又殺人罪之成
    立，須於實施加害行為時，即有使人喪失生命之故意，始足
    當之，而此一主觀之要件，既關係罪責之成立與否，自應憑
    證據予以證明，且不容有合理性懷疑之存在（最高法院76年
    臺上字第2588號判決意旨參見）。本件檢察官係以被告攻擊
    被害人乙○○之部位為頭部，而頭部為人之要害，且被告持
    刀攻擊被害人乙○○時有說「呼死」（臺語）之語，因此認
    被告係基於殺人之犯意等語，而被告則堅決否認有何殺人犯
    意，經查：
  1.據被告於原審法院審理時供稱：「當時我剛下班回家，我哥
    帶我小孩去籃球場打球，我回家時，我哥說他們在籃球場被
    一群人毆打，我哥就說：他們打球好好的，一群人就拿磚頭
    打他。我問我哥是誰毆打，我哥說是一些跳八家將的人員，
    有穿他們的衣服，我就很生氣持家中菜刀去他們聚集的地方
    」等語（原審卷第11頁參見），又據證人即被告父親吳師明
    於原審法院審理時證稱：「（當時在那邊發生何事？）吃完
    飯我帶我四個孫子去打籃球，五歲的孫子去投籃，那個人就
    推我孫子，我大兒子就說小朋友不懂你怎麼可以推人，那個
    人就不高興了，他們就叫一、二十人來打我、我兒子，有拿
    石頭還有拿磚頭打我們，後來我們就回來，我孩子走得比較
    快，我回來後看到被告用跑的往外跑出去」等語（原審卷第
    84頁參見），再據證人即被害人乙○○、丙○○分別於原審
    法院審理時證稱：「（本案之前是否認識被告？跟被告有無
    仇恨怨隙？）不認識被告。沒有」、「（是否認識被告？跟
    被告之前有無仇恨怨隙或糾紛？）知道被告這人，我們是八
    里國小同屆同學。沒有」等語（原審卷第42、43、57頁參見
    ），可知被告與被害人乙○○、丙○○以往並無任何仇恨怨
    隙或糾紛，此次係受親情所累，且處於盛怒之情緒狀態下，
    始出手傷人，衡諸常理，被告於知悉其兄、父所受係毆打之
    皮肉傷，縱出於以牙還牙，以眼還眼之心態，亦應係使對方
    受皮肉傷即可達報復之目的，從而，被告心裡縱有不悅，當
    不至於萌生置被害人乙○○、丙○○於死地之動機。
  2.就被告在砍擊被害人乙○○時是否有說「呼死」（臺語）之
    語一節，茲證人乙○○於檢察官偵訊時雖表示：「被告砍時
    還用臺語說要給我死」等語（偵查卷第40頁參見），其在原
    審法院審理時亦證稱：「被告走過說：『呼死』（臺語）一
    次，我就回頭，他就開始砍我」等語（原審卷第46、48、49
    頁參見），另證人丙○○於檢察官偵訊及原審法院審理時亦
    證稱有聽到被告對被害人乙○○說『呼死』（臺語）之語（
    偵查卷第39頁、原審卷第58、69頁參見），惟被告對此部分
    始終堅詞否認，且證人吳師明亦於原審法院審理時證稱：「
    我到的時候沒有聽到『呼死』」等語（原審卷第85頁參見）
    ，是被告在案發當時是否有說「呼死」（臺語）之語，即非
    無疑。況依社會常情及案發當時情勢觀之，被告係因見其兄
    吳松柏遭毆傷，及知悉其兄吳松憲及其父吳師明亦遭毆打後
    ，於盛怒之下，持刀前往理論，縱被告於揮刀時確曾為「呼
    死」（臺語）之語，應係一般人一時氣憤習慣性脫口而出之
    宣洩、威嚇、助勢言詞，尚難僅憑上開情緒上之言語即推定
    被告在持刀砍擊被害人時有殺人之犯意。
  3.又據證人乙○○於原審法院審理時證稱：「（你們到達該處
    時，發生什麼事？）被告衝過來，就拿刀砍我們」、「（被
    告是怎麼砍你們？）衝過來就隨便砍，我就跑、跌倒，他還
    是繼續砍我的頭部」、「（被告衝過來隨便砍時，你被砍到
    哪裡？）我被砍到手，右手前臂及右手腕，因為我用手去擋
    」、「（被告在你跌倒時，砍你的頭是怎麼砍？）我跌倒，
    他有踢有砍有打」、「（跌倒所以沒有用手去擋？）是」、
    「（所謂隨便砍是什麼意思？）就亂揮」、「（有無刻意朝
    你什麼部位砍？）隨便砍，他第一下就朝我的頭部」、「（
    被告轉頭去砍丙○○之後，你就一直倒在地上嗎？）對，我
    就坐在那邊」、「（被告在亂揮時，你看到他是朝你的哪個
    部分砍？）身體、頭部，之後我就跌倒，他有砍到我的頭」
    、「（被告砍了你之後，隔了多久去砍丙○○？）沒多久，
    他砍完我之後，因為丙○○過來，他就砍丙○○」、「（
    你頭部被砍的那一刀是在後面，你說那時候跌倒，當時你是
    背對著被告？）我就跑、跌倒，我也不知道被告是什麼時候
    砍的」等語（原審卷第44至46、49、53、54頁參見），其於
    本院審理時亦證稱：「（你當時為何倒下？）被告追我，我
    跑，然後跌倒」、「（你跌倒後，身體是仰躺還是趴在地上
    ？）趴在地上」、「（你趴在地上有多久時間？）二、三分
    鐘」等語（本院卷第93頁、第93頁背面參見），且依證人丙○○於本院審理時證稱：「（被告在乙○○倒下趴在地上時
    ，有無拿刀繼續砍他？）不知道是否用刀砍，他有用腳踢他
    身體」等語（本院卷第94頁背面參見），再依證人吳師明於
    原審法院審理時證稱：「我到時，剛砍下去，丙○○騎摩托
    車要跑走被告又砍了他的背部，然後把刀丟掉，被告要去踹
    人家的時候我就有阻止了，然後被告就跑回家」等語（原審
    卷第91頁參見），從證人乙○○、丙○○、吳師明之上開證
    述可知，被告對被害人乙○○係持刀隨便砍，朝頭、身體亂
    揮，而被害人乙○○用手阻擋後往回跑，繼而跌倒，後來倒
    地後人趴在地上，且在砍傷被害人乙○○後轉而砍擊被害人
    丙○○，而被害人乙○○當時仍一直在地上。倘若被告有致
    被害人乙○○於死之意，則在被害人乙○○已倒地，趴在地
    上，無法用手阻擋之際，被告自可輕而易舉持刀繼續砍擊以
    遂行其犯意，然而被告並未如此為之，反而在乙○○趴倒在
    地上後，以腳踹方式攻擊並棄刀離去，顯見被告主觀上意在
    教訓被害人乙○○，對被害人應無殺人之犯意。
  4.復據證人丙○○於檢察官偵訊時證稱：「（當時發生何事？
    ）我看到被告持刀用臺語說要給乙○○死，我看到時乙○○
    已經在跑了，但沒有注意看乙○○有沒有受傷，我跑過去看
    換成被告追殺我，他持刀往我揮，揮我背部一次，但我沒有
    倒地」、「（被告要砍你時，有無說「給你死」？）沒有」
    、「（你右手如何受傷？）有受傷，但忘記是如何受傷」等
    語（偵查卷第39、40頁參見），其於原審法院審理時亦證稱
    ：「（當時的情形？）我看到被告追著乙○○跑，我就過去
    說：什麼事，幹嘛打我朋友，就被被告砍一刀」、「（後來
    被告有砍你一刀，砍到哪裡？）背部」、「（被告有無追著
    你砍？）沒有」、「（你背部那一刀，你不曉得是什麼時候
    被砍到的？）被告跑掉的時候，才發現後面好像會痛」、「
    （你自己都沒有感覺？）到最後，因為我要看我的朋友怎麼
    樣，後來就覺得後面痛痛的」、「（偵查中你說被告換成揮
    你，砍你時沒有說給你死？）被告有拿菜刀砍我，但他哪時
    候揮我的我真的不知道」、「（偵查中你說被告追殺你，今
    天說被告沒追你，哪一個正確？）他好像沒有追我」、「（
    你的右手是被砍傷或是擦傷？）擦傷」、「（你手的擦傷是
    如何造成的？是案發當晚造成的嗎？）是案發後發現的，怎
    麼造成的不記得」等語（原審卷第59至61、63、64、67頁參
    見），再依證人吳師明於原審法院審理時證稱：「（丙○○
    背部為何有傷痕？）是他坐在摩托車上要插鑰匙準備離開時
    ，被告在他背後劃一刀」等語（原審卷第87頁參見），從證
    人丙○○、吳師明之上開證述觀之，被害人丙○○係因上前
    質問被告何事追打其朋友後，被告轉而持刀揮砍，於被害人
    轉身欲離開現場之際，遭被告砍傷背部，右手僅係擦傷，嗣
    後被告未再追砍被害人丙○○，即迅速逃離現場。可知被告
    並未朝被害人丙○○之身體致命部位揮砍，且被害人丙○○
    於案發當時對於自己背部有無受傷及如何被砍傷，完全不知
    情，顯見被告下手輕微，被害人一時無法察覺。再者，被害
    人丙○○當時尚於現場，被告若真有殺害被害人丙○○之意
    ，被告本應持刀追砍為殺害其生命之行為，然被告並未有此
    情形，而於砍傷被害人丙○○ 1刀後，即快速離去，足徵被
    告當時確無殺人之故意。
  5.再者，就被害人乙○○、丙○○之傷勢而言，依馬偕紀念醫
    院甲種診斷證明書所載，被害人乙○○受有頭部撕裂傷（ 3
    公分）、右前臂撕裂傷併伸展肌斷裂及右手撕裂傷併伸肌腱
    斷裂，並依急診病歷所載：「頭部傷口（ 3×0.3×0.5公分
    ）」等語，可知被害人頭部之傷害僅係淺層之切傷，且觀諸
    馬偕醫院之函覆謂：「病患乙○○於 96年6月17日22時19分
    至本院急診就醫，當時生命現象穩定，尚無生命危險」等語
    ，另依急診病歷所載：「病患狀態清醒、順暢」等語，有馬
    偕紀念醫院96年6月28日甲種診斷證明書、馬偕紀念醫院 97
    年3月17日馬院醫急字第0970000699號函及所附急診病歷各1
    紙在卷（偵查卷第26頁、原審卷第19、20頁參見）可稽。又
    被害人乙○○於原審法院審理時亦證稱：「當晚被送到淡水
    馬偕醫院，當時神智狀況清楚。沒有昏迷，我是坐救護車去
    的。後來在淡水馬偕醫院住院五天，沒有進加護病房」等語
    （原審卷第55頁參見）；另依馬偕紀念醫院甲種診斷證明書
    及急診病歷所載，被害人丙○○受有左上背撕裂傷（3.5 ×
    1×1公分），並觀諸馬偕紀念醫院之函覆謂：「病患丙○○
    於 96年6月17日至急診就醫，主訴被刀砍傷。於左後胸傷口
    為 3.5×1×1公分，生命現象穩定，無危險」等語，且依急
    診病歷所載：「病患狀態清醒、順暢」等語，有馬偕紀念醫
    院97年12月1日馬院醫急字第 0970004012號函及所附急診病
    歷各 1紙在卷（偵查卷第31頁、原審卷第76、77頁參見）可
    稽，從上述被害人乙○○、丙○○之診斷證明書、病歷記載
    及證述觀之，被害人乙○○、丙○○在案發當時並無生命危
    險之現象，益見被告下手非重，持刀砍擊之際確有節制，否
    則以被告所持之菜刀，尚屬利刃，若基於殺人犯意，砍及被
    害人乙○○之頭部，當非僅撕裂傷3公分長、0.3公分寬、0.
    5公分深而已，砍及被害人丙○○之背部，亦非僅撕裂傷3.5
    公分長、1公分寬、1公分深而已，是應認被告無殺人之故意
    甚明。
  6.綜合上情，尚難認被告於案發時有殺害被害人乙○○、丙○○之動機或故意，而以殺人未遂罪刑相繩。而被害人乙○○
    雖有肌腱斷裂傷，然據其稱除偶有酸痛及無力感外，功能尚
    稱正常（本院98年11月18日審判筆錄），亦未至重傷之程度
    ）。核其所為應僅普通傷害之行為。
三、綜上所述，被告甲○○持刀傷害被害人乙○○、丙○○之犯
    行，事證明確，堪予認定，應依法論科。
參、論罪科刑部分：
一、核被告甲○○所為，係犯刑法第277條第1項之普通傷害罪，
    檢察官起訴認被告係犯刑法第271條第 1、2項殺人未遂罪，
    容有未洽。惟殺人未遂罪與傷害罪，起訴之基本事實同一，
    僅是主觀犯意有所不同，爰依刑事訴訟法第 300條規定，變
    更起訴法條。又被告持菜刀分別揮砍被害人乙○○ 4刀而侵
    害同一之法益之犯行，及先後揮砍被害人乙○○、丙○○而
    侵害數法益之犯行，均係於密切接近之時、地所實施，各行
    為之獨立性均極為薄弱，依一般社會健全觀念，在時間差距
    上，難以強行分開，在刑法評價上，以視為數個舉動之接續
    施行，合為包括之一行為予以評價，較為合理，則屬接續犯
    ，而為包括之一罪。至檢察官上訴意旨指稱：被告係臨時起
    意砍殺被害人丙○○，被告先後砍殺被害人乙○○、丙○○
    之二次犯行應分論併罰，原判決論以想像競合犯，認事用法
    顯有不當云云，惟據被告於本院審理時供稱：「（到那邊，
    我問他們怎麼可以亂打人，告訴人二人離我最近，我並沒有
    確定是他們二人，一時緊張，那時候那麼多人，又圍過來，
    我就揮刀，我沒有要對特定人揮刀」等語（本院卷第95頁背
    面參見），又據證人乙○○於原審法院審理時證稱：「他砍
    完我之後才砍丙○○，在砍的過程中，丙○○就跑過來了，
    時間很短，從他砍我到砍完丙○○走掉差不多一、二分鐘」
    等語（原審卷第54頁參見），可知被告係聽聞至親遭臺北縣
    八里鄉五福宮神將會八家將成員毆傷，本於同一尋仇之目的
    ，於盛怒之情緒狀態下，持刀前往案發現場，並無特定目標
    ，而於短暫之時間內，隨意揮砍當時於其身旁之被害人乙○○、丙○○，是被告顯係出於同一傷害犯意，檢察官上訴意
    旨所指，容有誤會，委無可採。
二、原審法院對被告據以論科，固非無見，惟查：(一)被告持刀砍
    傷被害人乙○○、丙○○之行為，係基於同一傷害犯意接續
    為之，為接續犯事實上一罪，檢察官上訴認砍擊二人應分論
    併罰，及原審法院就被告上開行為，論以想像競合犯，均有
    未洽；(二)被告係犯普通傷害罪，原審法院論處殺人未遂罪，
    亦有未合。被告上訴否認殺人犯行，指摘原判決不當，請求
    撤銷改判，非無理由。原判決既有上揭可議之處，仍應由本
    院撤銷改判。
三、爰審酌被告因其至親遭毆，盛怒之下致有此犯行之犯罪動機
    及目的，其持刀傷害被害人乙○○、丙○○二人，手段尚非
    兇殘，以及被害人乙○○、丙○○二人所受傷勢程度，及傷
    害均已治癒，被告嗣亦已與被害人乙○○、丙○○達成和解
    ，除原已賠償20萬元外，願再給付被害人乙○○30萬元、丙○○10萬元等情（簽立和解筆錄3日起1 個月內1次給付，有
    98年度附民字第 226號卷所附和解筆錄可參），暨其智識程
    度，及犯罪後坦承犯行等一切情狀，量處如主文所示之刑，
    以示懲儆。又被告前未曾受有期徒刑以上刑之宣告，有本院
    被告全國前案紀錄表在卷（原審卷第16頁參見）可稽，本院
    審酌被告犯後認錯，已與被害人達成民事和解，為使被告有
    能力依約還款，促使其按期繳納，認以暫不執行為適當，爰
    宣告緩刑5 年，復為使被告於緩刑期內受充分之教化與輔導
    ，預防其再度犯罪，而確實達成緩刑之目的，並宣告於緩刑
    期內併付保護管束（按違反保護管束規則情節重大者，得撤
    銷緩刑宣告）。至被告持以砍殺被害人乙○○、丙○○之菜
    刀，並非其個人所有之物，復已於行為後棄置現場而滅失，
    均據其陳明在卷，復據證人吳師明證述在卷，無從宣告沒收
    ，附此敘明。
據上論斷，應依刑事訴訟法第369條第1項前段、第364條、第299
條第1項前段、第300條，刑法第277條第1項、第74條第 1款、第
93條第1項，判決如主文。
本案經檢察官郭弘佑到庭執行職務。
中    華    民    國    98    年    12    月    2     日
                  刑事第二庭審判長法  官  洪光燦
                                  法  官  林恆吉
                                  法  官  宋明蒼
以上正本證明與原本無異。
檢察官如不服本判決，應於收受送達後10日內向本院提出上訴書
狀，其未敘述上訴之理由者並得於提起上訴後10日內向本院補提
理由書（均須按他造當事人之人數附繕本）「切勿逕送上級法院
」。
被告不得上訴。
                                  書記官  駱麗君
中    華    民    國    98    年    12    月    2     日
附錄：本案論罪科刑法條全文
中華民國刑法第277條第1項
（普通傷害罪）
傷害人之身體或健康者，處3年以下有期徒刑、拘役或1千元以下
罰金。
犯前項之罪因而致人於死者，處無期徒刑或 7年以上有期徒刑；
致重傷者，處3年以上10年以下有期徒刑。


司法院資訊處製作；財團法人民間司法改革基金會備份。
